【裁判字號】    90,訴,826
【裁判日期】    900622
【裁判案由】    偽造文書
【裁判全文】
台灣台中地方法院刑事判決                            九十年度訴字第八二六號
    公  訴  人  臺灣臺中地方法院檢察署檢察官
    被      告  甲○○
右列被告因偽造文書案件，經檢察官提起公訴（九十年度偵字第三六二五號），本院
判決如左：
    主  文
甲○○行使偽造私文書，足以生損害於他人，處有期徒刑捌月。緩刑年。偽造乙○
○名義申請之「專案貸款申請書」上偽造之「乙○○」署押壹枚沒收。
    事  實
一、甲○○前曾因墮胎罪，經本院判處有期徒刑一年六月，緩刑四年，嗣經最高法院
    駁回上訴而於民國七十六年七月十七日確定，緩刑期滿，而緩刑之宣告未經撤銷
    ，其刑之宣告失其效力。緣甲○○於八十九年二月間，在其位於台中市○區○○
    路六之二號二樓住處，接獲中國信託商業銀行（下稱中國信託）寄給其前夫乙○
    ○以通訊方式借款新台幣（下同）五十萬元之「專案貸款申請書」，因見有機可
    乘，竟基於偽造私文書、行使偽造私文書，及意圖為自己不法所有之犯意，假冒
  乙○○名義，偽填乙○○之個人資料於「專案貸款申請書」上，指定撥款於其所
    使用之乙○○於台中市第二信用合作社開立之編號00－00－000000－
    0號帳戶內，並於申請書上之借款人中文親簽欄上偽簽「乙○○」之署押，足以
    生損害於乙○○與中國信託，並將該申請書寄予中國信託而據以行使，致中國信
    託承辦人員陷於錯誤，而將貸款於八十九年五月四日匯入上開帳戶內，甲○○因
    而得以領取使用。嗣因甲○○繳納數期借款利息後，因無力繳款，始於九十年二
    月十四日至台灣台中地方法院檢察署自首而接受裁判。
二、案經甲○○自首，並由臺灣臺中地方法院檢察署檢察官偵查起訴。
    理  由
一、右揭事實業據被告甲○○坦承不諱，核與證人乙○○之證述相符，雖中國信託法
    務人員何育翰到庭質疑貸款係匯入乙○○於台中市第二信用合作社之帳戶內，何
    以被告可以領得等語，惟證人乙○○於本院調查中證稱該存摺及印鑑均係由甲○
    ○保管中等語，且被告亦提出該存摺正本供本院查核屬實，有該存摺影本在卷足
    稽，足見被告確係利用其所使用乙○○之上開帳戶，以便利其領取偽貸而來之款
    項無訛。此外，復有甲○○偽冒乙○○名義偽填之「專案貸款申請書」影本一紙
    及中國信託商業銀行普卡信用卡消費明細暨收費收執表附卷足參，事證明確，被
    告犯行洵堪認定。
二、核被告所為，係犯刑法第三百三十九條第一項之詐欺取財罪及第二百十六條之行
    使第二百十條偽造私文書罪。被告於偽造申請書後復將之寄還予中國信託，其目
    的乃在行使該申請書以冒貸款項，亦有行使偽造私文書之犯行，雖公訴人漏未引
    用該法條，惟起訴事實已敘述，且本院認該部分與已起訴之偽造私文書部分具有
    高低度行為之吸收關係，屬實質上一罪，本院自得併予審酌，附此敘明。又被告
    偽造「乙○○」署押為偽造私文書之階段行為，而於偽造私文書後復持以行使，
    偽造之低度行為應為行使之高度行為所吸收，均不另論罪。另被告所犯之詐欺取
    財罪與行使偽造私文書罪間，有方法結果之牽連關係，應從一重之行使偽造私文
    書罪處斷。再被告於犯罪後、犯罪未發覺前，即向警察機關自首接受裁判，應依
    刑法第六十二條前段之自首規定減輕其刑。爰審酌被告因一時貪念而失慮，偽冒
    其前夫乙○○名義填寫中國信託之「專案貸款申請書」以申請貸款，造成被害人
    乙○○遭中國信託以民事訴訟途徑追償借款債務而有背負債務之危險，且使中國
    信託因徵信對象錯誤而核撥貸款，嗣後亦因被告未遵期繳息而受有損失，惟念及
    被告事後自首並坦承犯行，知所悔悟等一切情狀，量處如主文所示之刑，以示懲
    儆。末查被告甲○○前曾因墮胎罪，經本院判處有期徒刑一年六月，緩刑四年，
    嗣經最高法院駁回上訴而於七十六年七月十七日確定，緩刑期滿，而緩刑之宣告
    未經撤銷，其刑之宣告已失其效力，視為未曾受有期徒刑以上刑之宣告，有台灣
    台中地方法院檢察署刑案資料查註紀錄表一紙在卷可按，被告本次犯罪坦承犯行
    ，深具悔意，其經此教訓，當知警惕而無再犯之虞，本院綜核各情，所宣告之刑
    ，認以暫不執行為適當，併予宣告緩刑三年，以啟自新。偽造之乙○○名義之「
    專案貸款申請書」一張，業因行使交付寄還中國信託申請貸款，不復屬被告所有
    ，惟其上偽造之「乙○○」署押一枚，不問屬於犯人與否，應依刑法第二百十九
    條規定宣告沒收。
據上論斷，應依刑事訴訟法第二百九十九條第一項前段、刑法第二百十六條、第二百
十條、第三百三十九條第一項、第五十五條、第六十二條前段、第七十四條第一款、
第二百十九條，罰金罰鍰提高標準條例第一條前段，判決如主文。
中      華      民      國  九十      年      六      月    二十二    日
                                臺灣臺中地方法院刑事第六庭
                                    法  官  許  月  馨
右正本證明與原本無異。
如不服本判決，應於判決送達後十日內向本院提出上訴狀，上訴於臺灣高等法院臺中
分院( 須附繕本 )。
                                    書記官
中      華      民      國    九十      年      六      月    二十二    日
附錄法條：
刑法第二百一十條
偽造、變造私文書，足以生損害於公眾或他人者，處五年以下有期徒刑。
刑法第二百一十六條
行使第二百十條至第二百十五條之文書者，依偽造、變造文書或登載不實事項或使登
載不實事項之規定處斷。
刑法第三百三十九條第一項：
意圖為自己或第三人不法之所有，以詐術使人將本人或第三人之物交付者，處五年以
下有期徒刑、拘役或科或併科一千元以下罰金。


司法院資訊處製作；財團法人民間司法改革基金會備份。
